臺灣臺南地方法院交通事件裁定　　　　 96年度交聲字第164號
移送機關　　交通部公路總局嘉義區監理所臺南監理站
受處分人
即異議人　　乙○○
上列受處分人因違反道路交通管理處罰條例案件，對於交通部公
路總局嘉義區監理所臺南監理站民國96年3月2日所為之裁決處分
（處分案號：嘉監南字第裁74-AEV011377號），聲明異議，本院
裁定如下：
    主  文
原處分撤銷，並移送交通部公路總局彰化監理站裁決。
    理  由
一、本件聲明異議意旨略以：受處分人即異議人乙○○被警舉發
    ，於民國95年11月2日18時30分，駕駛牌照號碼CMV-383號重
    機車，在臺北市○○街與芳蘭路口，「紅燈左轉」，並經臺
    南監理站於96年3月2日依道路交通管理處罰條例第53條第1
    項、第63條第1項第3款及「違反道路交通管理事件統一裁罰
    基準表」之規定，以上開裁決書裁處異議人罰鍰新臺幣4千5
    百元，並記違規點數3點。惟異議人於95年12月間，上網搜
    尋是否有罰款未繳，結果發現竟有兩張奇怪之罰單分別是
    C00000000號（此件是由鈞院復股承辦，案號為96年度交聲
    字第165號）及AEV011377號（按此件屬於本案），皆是95年
    間發生在臺北市的普通重型機車違規，但因異議人於92年間
    便搬離臺北市，一直居住在中南部，並已10餘年未騎過機車
    ，甚者，有一張罰單違規的時間，異議人正好在大陸，故特
    請假到臺南監理站了解。臺南監理站經辦人員找出此兩張罰
    單及違規者被扣駕照，很明顯該駕照為偽證件，被重新貼上
    照片。異議人之前曾經於91年間遺失證件，當天即到臺北市
    松山分局報警，並於隔天到臺北市○○路監理站重新申請證
    件。因此，臺南監理站經辦人員告知會發文給開立罰單之單
    位來處裡此偽造文書等案件，但幾以公文往返，最後結果竟
    是要求異議人去付這兩張罰單，為此聲明異議。
二、按違反行政法上義務之行為，由行為地、結果地、行為人之
    住所、居所或營業所、事務所或公務所所在地之主管機關管
    轄，行政罰法第29條第1項定有明文。又舉發汽車違反道路
    交通管理事件，以汽車所有人為處罰對象者，移送其車籍地
    處罰機關處理，道路交通管理處罰條例第92條第3項授權內
    政部、交通部會同訂定發布之「違反道路交通管理事件統一
    裁罰基準及處理細則」第26條定有明文。次按交通法庭認為
    原處分機關無管轄權而撤銷原處分者，應移送有管轄權之機
    關，道路交通案件處理辦法第20條但書定有明文。
三、經查：
(1)、本件受處分人即異議人乙○○之戶籍係在「彰化縣員林鎮○
    ○路○段386號8樓」，非在臺南縣、市，有其身分證影本1份
    附卷可稽。
(2)、異議人乙○○被警舉發於95年11月2日18時30分，駕駛CMV-3
    83號重機車，在臺北市○○街與芳蘭路口，「紅燈左轉」，
    有臺北市政府警察局95年11月2日北市警交字第AEV011377
    號舉發違反道路交通管理事件通知單（下稱舉發單）附卷可
    稽，是本件之違規行為地係在「臺北市」，非在臺南縣、市
    。
(3)、CMV-383號重機車係屬李淑卿（已於93年11月23日更名為「
    甲○○」，現住臺北市○○區○○路4段198號10樓）所有，
    該機車之車籍係在「臺北縣永和市○○路○段197號4樓」，
    非在臺南縣、市，有本院依職權調取之其戶籍謄本1份及機
    車新領牌照登記書影本、機車車籍查詢表各1紙附卷可稽。
    又本件依道路交通管理處罰條例第53條第1項及第63條第1項
    第3款之規定，係以汽（機）車駕駛人為處罰對象，並非以
    汽（機）車所有人為處罰對象，自非屬車籍地處罰機關所管
    轄。
(4)、依首揭法條之規定，臺南監理站對於本件交通違規之舉發案
    並無管轄權，本件交通違規之有管轄權之處分機關應係彰化
    監理站及臺北市交通事件裁決所。
(5)、依道路交通案件處理辦法第20條但書之規定，原處分機關既
    無管轄權，其所為之上開嘉監南字第裁74-AEV011377號裁決
    處分應予撤銷，並依異議人之住所係在彰化縣之事實，應就
    近移送彰化監理站裁決。
四、又本件曾經本院調查：
(1)、異議人乙○○於本院96年3月28日調查時稱：其沒有在臺北
    騎機車被舉發，舉發單上面的簽名不是其簽的，且其中之「
    炯」字也寫錯了，臺南監理站對其開了兩張裁決書，另外一
    件的裁決案號為嘉監南字第裁74-C00000000號，裁決日期為
    96年3月2日，該件有扣照，是由鈞院復股承辦，案號為96年
    度交聲字第165號等語。經本院當庭命其書寫其姓名5遍，其
    字體確實與舉發單上之簽名不同，有上開舉發單及異議人之
    簽名式附卷可稽。
(2)、證人即舉發之警員曹東丞於本院96年3月28日調查時證稱：
    當時違規人並不是在庭的異議人，當時騎乘機車的人係約30
    幾歲的男性，長相瘦小，大約155公分到160公分左右，而且
    還搭載一個女生，就是舉發單所載之車主李淑卿，其當時未
    扣駕駛人之證件等語。
(3)、據上，足認當時之違規人並非異議人乙○○，而係證人曹東
    丞所稱之該名不詳姓名之男子〔因甲○○（原名李淑卿）行
    蹤不明，屢傳未到，已難追查該名不詳姓名之男子〕。
五、據上論斷，應依道路交通管理處罰條例第87條第2項，道路
    交通案件處理辦法第20條但書裁定如主文。
中　　華　　民　　國　　96　　年　　8　　月　　17 　　日
　　　　　　　　　　　　　　　交通法庭法　官　林勝利
以上正本證明與原本無異
如不服本裁定應於送達後5日內向本院提出抗告狀
      　　　　　　　　　　　　　書記官　陳金堂
中　　華　　民　　國　　96　　年　　8　　月　　17 　　日
